# 求助陈版主，企业合并的疑问

提问人：liuweisheng 时间：2022-06-09 10:31:39
C公司持股B公司100%股权，认缴金额 100 万元，全部未实缴； 2021 年A公司银行存款 300 万元，购买C公司持有B公司100%股权，后续实际出资由A公司承担，购买日B公司未分配利润-60万元。公允价等于账面净资产。
A公司单体分录 借：长投 300 万元 贷：银行存款 300 万元。
购买日合并过程
合并抵消分录
借：未分配利润 -60
借：商誉 360
贷：长投 300
会计科目 A公司单体 B公司单体 合并抵消金额 A公司合并数据
银行存款 1000 - - 1000
长投 300 - -300 -
商誉 - - 360 360
其他应付款 - 60 - 60
股本 800 - - 800
未分配利润 500 -60 60 500
购买日前B公司亏损不体现在合并报表中，这样理解是否正确。
谢谢版主解惑

回答人：chenyiwei
如果属于非同一控制下合并，且B的各项可辨认净资产于购买日的账面价值和公允价值相同，则可以这样理解。